臺灣桃園地方法院小額民事判決
111年度桃保險小字第472號
原      告  泰安產物保險股份有限公司

法定代理人  李松季
訴訟代理人  林建良
被      告  蔡宗興
訴訟代理人  許淑玲
上列當事人間請求侵權行為損害賠償事件，本院於民國111年9月
26日言詞辯論終結，判決如下：
　　主    文
一、被告應給付原告新臺幣3,482元，及自民國111年6月20日起
    至清償日止，按年息5%計算之利息。
二、訴訟費用新臺幣1,000元由被告負擔。
三、本判決得假執行。　　
　　理由要領
一、原告起訴時雖誤載被告姓名為「華宗興」，然原告起訴時即
    已提出本件道路交通事故當事人登記聯單、現場圖為證，可
    認原告起訴所表明之被告為民國111年2月9日上午9時5分許
    駕駛車牌號碼0000-00號自用小客車之駕駛即為「蔡宗興」
    ，故上開被告姓名之誤載，就被告主體之同一性並無變更，
    爰由本院依職權更正被告之姓名為「蔡宗興」。
二、按負損害賠償責任者，除法律另有規定或契約另有訂定外，
    應回復他方損害發生前之原狀；第1項情形，債權人得請求
    支付回復原狀所必要之費用，以代回復原狀，民法第213條
    第1項、第3項定有明文。又債權人依民法第213條第3項之規
    定所得請求者既為回復原狀之必要費用，倘以修復費用為估
    定其回復原狀費用之標準，則修理材料以新品換舊品時，即
    應予折舊。次按被保險人因保險人應負保險責任之損失發生
    ，而對於第三人有損失賠償請求權者，保險人得於給付賠償
    金額後，代位行使被保險人對於第三人之請求權，保險法第
    53條第1項前段定有明文。此項保險人之代位權，係債權之
    法定移轉，不待被保險人另為債權讓與之表示。被告雖辯稱
    ：原告所承保訴外人劉佳惠所有之車牌號碼000-0000號自用
    小客車（下稱系爭車輛）並無更換後保險桿中央護條之必要
    ，縱有更換之必要，亦應計算並扣除折舊額等語，並提出手
    機螢幕擷取圖片為證（本院卷40-43頁）。惟本件原告主張
    系爭車輛之修復費用為新臺幣（下同）9,997元，包含工資8
    47元、零件9,150元，並已依約給付與上開費用同額之賠償
    金額予被保險人劉佳惠等情，業據其提出行照、發票、估價
    單及車損照片為證（本院卷5、8-10頁），並已計算依系爭
    車輛自出廠迄本件事故發生時已使用2年9月之零件折舊而估
    定零件扣除折舊後之費用為2,635元（詳如附表之計算式）
    ，堪認零件扣除折舊後之費用及工資確屬系爭車輛回復原狀
    之必要費用，故原告代位劉佳惠請求系爭車輛回復原狀之必
    要費用包含工資847元、零件扣除折舊後之費用2,635元合計
    3,482元，暨起訴狀繕本送達翌日即111年6月20日（本院卷2
    2頁）起至清償日止，按年息5%計算之利息，即屬有據。另
    觀諸前揭被告所舉手機螢幕擷取圖片，僅顯示駕駛系爭車輛
    之魏士傑曾於111年2月12日、13日與被告聯繫並表示：車廠
    口頭報價所估計修復費用為2,600元等語，然被告既未能提
    出其他證據，尚難以此即認原告所主張系爭車輛修復之費用
    9,997元並非必要，且原告所請求系爭車輛回復原狀之必要
    費用就零件部分既已扣除折舊，故被告上開所辯，均無理由
    。
中　　華　　民　　國　　111 　年　　10　　月　　14　　日
                  桃園簡易庭  法  官  陳柏嘉
以上為正本係照原本作成。
如不服本判決，應於送達後20日內，向本院提出上訴狀並表明上
訴理由，如於本判決宣示後送達前提起上訴者，應於判決送達後
20日內補提上訴理由書（須附繕本）。
如委任律師提起上訴者，應一併繳納上訴審裁判費。   
中　　華　　民　　國　　111 　年　　10　　月　　14　　日
                              書記官  石曉芸
附表 折舊時間           金額 第1年折舊值        9,150×0.369=3,376 第1年折舊後價值    9,150-3,376=5,774 第2年折舊值        5,774×0.369=2,131 第2年折舊後價值    5,774-2,131=3,643 第3年折舊值        3,643×0.369×(9/12)=1,008 第3年折舊後價值    3,643-1,008=2,635 
附錄：
一、民事訴訟法第436條之24第2項：
　  對於小額程序之第一審裁判上訴或抗告，非以其違背法令為
    理由，不得為之。
二、民事訴訟法第436條之25：
　  上訴狀內應記載上訴理由，表明下列各款事項：
　  ㈠原判決所違背之法令及其具體內容。
　  ㈡依訴訟資料可認為原判決有違背法令之具體事實。
三、民事訴訟法第471條第1項：（依同法第436條之32第2項規定
    於小額事件之上訴程序準用之）
    上訴狀內未表明上訴理由者，上訴人應於提起上訴後20日內
    ，提出理由書於原第二審法院；未提出者，毌庸命其補正，
    由原第二審法院以裁定駁回之。